# 在合并报表中的勾稽关系问题

提问人：欧阳乐 时间：2018-04-24 21:42:56
A集团，存在已子公司B，B公司为境外公司，采用外币作为核算基础。在年末对A集团进行审计时发现，A集团应收账款坏账准备的年末数减年初数不等于资产减值损失的金额，同理固定资产累计折旧的年末数减年初数不等于计入损益的折旧金额。这种差异为外币报表折算产生的，在这种情况下，报告披露的金额，对于应收账款中计提的金额应该填期末减期初，还是填与计入资产减值损失对应的金额？

回答人：chenyiwei
填与计入资产减值损失对应的金额。与外币折算相关的差异是对应于其他综合收益，不是对应于利润表中的资产减值损失或者折旧费用。